Tms_X/Dictionaries/French.aff
# Verbes du premier groupe (6 7 8 9 10 11 12 13 14 15 16 17 18)
#			   (. . . .  .  .  C  .  .  .  .  .  x)
# Certaines terminaisons n'existent pas:
#   -[eé]ber
#   -e[bcgt]rer
#   -eder
#   -éver
flag *A:			# règle générale
    [^CG] E R		>   -ER,A
    [^CG] E R		>   -ER,AI
    [^CG] E R		>   -ER,AIENT
    [^CG] E R		>   -ER,AIS
    [^CG] E R		>   -ER,AIT
    [^CG] E R		>   -ER,ANT
    [^CG] E R		>   -ER,AS
    [^CG] E R		>   -ER,ASSE
    [^CG] E R		>   -ER,ASSENT
    [^CG] E R		>   -ER,ASSES
    [^CG] E R		>   -ER,ASSIEZ
    [^CG] E R		>   -ER,ASSIONS
    [^CDGHLMNPRSTUVY] E R   >	-ER,E
    [^CDGHLMNPRSTUVY] E R   >   -ER,ENT
    [^CDLMNPRSTVY] E R	    >	-ER,ERA
    [^CDLMNPRSTVY] E R	    >	-ER,ERAI
    [^CDLMNPRSTVY] E R	    >	-ER,ERAIENT
    [^CDLMNPRSTVY] E R	    >	-ER,ERAIS
    [^CDLMNPRSTVY] E R	    >	-ER,ERAIT
    [^CDLMNPRSTVY] E R	    >	-ER,ERAS
    [^CDLMNPRSTVY] E R	    >	-ER,EREZ
    [^CDLMNPRSTVY] E R	    >	-ER,ERIEZ
    [^CDLMNPRSTVY] E R	    >	-ER,ERIONS
    [^CDLMNPRSTVY] E R	    >	-ER,ERONS
    [^CDLMNPRSTVY] E R	    >	-ER,ERONT
    [^CDGHLMNPRSTUVY] E R   >	-ER,ES
    E R			>   -ER,EZ
    E R			>   -ER,IEZ
    E R			>   -ER,IONS
    [^CG] E R		>   -ER,ONS
    [^CG] E R		>   -ER,âmes
    [^CG] E R		>   -ER,ât
    [^CG] E R		>   -ER,âtes
    E R			>   -ER,èrent
    E R			>   -ER,é
    E R			>   -ER,ée
    E R			>   -ER,ées
    E R			>   -ER,és
				# -CER, cédille devant 'ao' (7)
    C E R	>	-CER,ça
    C E R	>	-CER,çai
    C E R	>	-CER,çaient
    C E R	>	-CER,çais
    C E R	>	-CER,çait
    C E R	>	-CER,çant
    C E R	>	-CER,ças
    C E R	>	-CER,çasse
    C E R	>	-CER,çassent
    C E R	>	-CER,çasses
    C E R	>	-CER,çassiez
    C E R	>	-CER,çassions
    C E R	>	-CER,çons
    C E R	>	-CER,çâmes
    C E R	>	-CER,çât
    C E R	>	-CER,çâtes
				# -GER, 'e' devant 'ao' (8)
    G E R	>	-GER,gea
    G E R	>	-GER,geai
    G E R	>	-GER,geaient
    G E R	>	-GER,geais
    G E R	>	-GER,geait
    G E R	>	-GER,geant
    G E R	>	-GER,geas
    G E R	>	-GER,geasse
    G E R	>	-GER,geassent
    G E R	>	-GER,geasses
    G E R	>	-GER,geassiez
    G E R	>	-GER,geassions
    G E R	>	-GER,geons
    G E R	>	-GER,geâmes
    G E R	>	-GER,geât
    G E R	>	-GER,geâtes
				# -éGER: assiéger (14)
    [^é] G E R	>	-GER,ge
    [^é] G E R	>	-GER,gent
    [^é] G E R	>	-GER,ges
    é G E R	>	-éGER,ège
    é G E R	>	-éGER,ègent
    é G E R	>	-éGER,èges
				# -AYER (16)
    A Y E R	>	-ER,e
    A Y E R	>	-ER,ent
    A Y E R	>	-ER,era
    A Y E R	>	-ER,erai
    A Y E R	>	-ER,eraient
    A Y E R	>	-ER,erais
    A Y E R	>	-ER,erait
    A Y E R	>	-ER,eras
    A Y E R	>	-ER,erez
    A Y E R	>	-ER,eriez
    A Y E R	>	-ER,erions
    A Y E R	>	-ER,erons
    A Y E R	>	-ER,eront
    A Y E R	>	-ER,es
			    # Forme alternative de (16) et -OYER, -UYER (17)
    [AOU] Y E R	>	-YER,ie
    [AOU] Y E R	>	-YER,ient
    [AOU] Y E R	>	-YER,iera
    [AOU] Y E R	>	-YER,ierai
    [AOU] Y E R	>	-YER,ieraient
    [AOU] Y E R	>	-YER,ierais
    [AOU] Y E R	>	-YER,ierait
    [AOU] Y E R	>	-YER,ieras
    [AOU] Y E R	>	-YER,ierez
    [AOU] Y E R	>	-YER,ieriez
    [AOU] Y E R	>	-YER,ierions
    [AOU] Y E R	>	-YER,ierons
    [AOU] Y E R	>	-YER,ieront
    [AOU] Y E R	>	-YER,ies
				# -EYER: règle générale
    E Y E R	>	-ER,E
    E Y E R	>	-ER,ENT
    E Y E R	>	-ER,ERA
    E Y E R	>	-ER,ERAI
    E Y E R	>	-ER,ERAIENT
    E Y E R	>	-ER,ERAIS
    E Y E R	>	-ER,ERAIT
    E Y E R	>	-ER,ERAS
    E Y E R	>	-ER,EREZ
    E Y E R	>	-ER,ERIEZ
    E Y E R	>	-ER,ERIONS
    E Y E R	>	-ER,ERONS
    E Y E R	>	-ER,ERONT
    E Y E R	>	-ER,ES
				# -<consonne>ER sans 'e' avant: règle générale
    [^eé] [CDMPSTV] E R	    >	-ER,E
    [^eé] [CDMPSTV] E R	    >	-ER,ENT
    [^eé] [CDMPSTV] E R	    >	-ER,ERA
    [^eé] [CDMPSTV] E R	    >	-ER,ERAI
    [^eé] [CDMPSTV] E R	    >	-ER,ERAIENT
    [^eé] [CDMPSTV] E R	    >	-ER,ERAIS
    [^eé] [CDMPSTV] E R	    >	-ER,ERAIT
    [^eé] [CDMPSTV] E R	    >	-ER,ERAS
    [^eé] [CDMPSTV] E R	    >	-ER,EREZ
    [^eé] [CDMPSTV] E R	    >	-ER,ERIEZ
    [^eé] [CDMPSTV] E R	    >	-ER,ERIONS
    [^eé] [CDMPSTV] E R	    >	-ER,ERONS
    [^eé] [CDMPSTV] E R	    >	-ER,ERONT
    [^eé] [CDMPSTV] E R	    >	-ER,ES
    [^eéG] [LN] E R	>	-ER,E
    [^eéG] [LN] E R	>	-ER,ENT
    [^eéG] [LN] E R	>	-ER,ERA
    [^eéG] [LN] E R	>	-ER,ERAI
    [^eéG] [LN] E R	>	-ER,ERAIENT
    [^eéG] [LN] E R	>	-ER,ERAIS
    [^eéG] [LN] E R	>	-ER,ERAIT
    [^eéG] [LN] E R	>	-ER,ERAS
    [^eéG] [LN] E R	>	-ER,EREZ
    [^eéG] [LN] E R	>	-ER,ERIEZ
    [^eéG] [LN] E R	>	-ER,ERIONS
    [^eéG] [LN] E R	>	-ER,ERONS
    [^eéG] [LN] E R	>	-ER,ERONT
    [^eéG] [LN] E R	>	-ER,ES
    [^é] G [LN] E R >		-ER,E
    [^é] G [LN] E R >		-ER,ENT
    G [LN] E R	    >		-ER,ERA
    G [LN] E R	    >		-ER,ERAI
    G [LN] E R	    >		-ER,ERAIENT
    G [LN] E R	    >		-ER,ERAIS
    G [LN] E R	    >		-ER,ERAIT
    G [LN] E R	    >		-ER,ERAS
    G [LN] E R	    >		-ER,EREZ
    G [LN] E R	    >		-ER,ERIEZ
    G [LN] E R	    >		-ER,ERIONS
    G [LN] E R	    >		-ER,ERONS
    G [LN] E R	    >		-ER,ERONT
    [^é] G [LN] E R >		-ER,ES
    [^eéBCGTV] R E R	>	-ER,E
    [^eéBCGTV] R E R	>	-ER,ENT
    [^eéBCGTV] R E R	>	-ER,ERA
    [^eéBCGTV] R E R	>	-ER,ERAI
    [^eéBCGTV] R E R	>	-ER,ERAIENT
    [^eéBCGTV] R E R	>	-ER,ERAIS
    [^eéBCGTV] R E R	>	-ER,ERAIT
    [^eéBCGTV] R E R	>	-ER,ERAS
    [^eéBCGTV] R E R	>	-ER,EREZ
    [^eéBCGTV] R E R	>	-ER,ERIEZ
    [^eéBCGTV] R E R	>	-ER,ERIONS
    [^eéBCGTV] R E R	>	-ER,ERONS
    [^eéBCGTV] R E R	>	-ER,ERONT
    [^eéBCGTV] R E R	>	-ER,ES
    [^eé] [BCGTV] R E R	    >	-ER,E
    [^eé] [BCGTV] R E R	    >	-ER,ENT
    [^e] [BCGTV] R E R	    >	-ER,ERA
    [^e] [BCGTV] R E R	    >	-ER,ERAI
    [^e] [BCGTV] R E R	    >	-ER,ERAIENT
    [^e] [BCGTV] R E R	    >	-ER,ERAIS
    [^e] [BCGTV] R E R	    >	-ER,ERAIT
    [^e] [BCGTV] R E R	    >	-ER,ERAS
    [^e] [BCGTV] R E R	    >	-ER,EREZ
    [^e] [BCGTV] R E R	    >	-ER,ERIEZ
    [^e] [BCGTV] R E R	    >	-ER,ERIONS
    [^e] [BCGTV] R E R	    >	-ER,ERONS
    [^e] [BCGTV] R E R	    >	-ER,ERONT
    [^eé] [BCGTV] R E R	    >	-ER,ES
    [^C] H E R	    >		-ER,E
    [^C] H E R	    >		-ER,ENT
    [^C] H E R	    >		-ER,ES
    [^é] C H E R    >		-ER,E
    [^é] C H E R    >		-ER,ENT
    [^é] C H E R    >		-ER,ES
    [^GQ] U E R	    >		-ER,E
    [^GQ] U E R	    >		-ER,ENT
    [^GQ] U E R	    >		-ER,ES
    [^é] [GQ] U E R	>	-ER,E
    [^é] [GQ] U E R	>	-ER,ENT
    [^é] [GQ] U E R	>	-ER,ES
				# -ELER, -ETER qui doublent la consonne (11)
    E L E R	>	-ER,LE
    E L E R	>	-ER,LENT
    E L E R	>	-ER,LERA
    E L E R	>	-ER,LERAI
    E L E R	>	-ER,LERAIENT
    E L E R	>	-ER,LERAIS
    E L E R	>	-ER,LERAIT
    E L E R	>	-ER,LERAS
    E L E R	>	-ER,LEREZ
    E L E R	>	-ER,LERIEZ
    E L E R	>	-ER,LERIONS
    E L E R	>	-ER,LERONS
    E L E R	>	-ER,LERONT
    E L E R	>	-ER,LES
    E T E R	>	-ER,TE
    E T E R	>	-ER,TENT
    E T E R	>	-ER,TERA
    E T E R	>	-ER,TERAI
    E T E R	>	-ER,TERAIENT
    E T E R	>	-ER,TERAIS
    E T E R	>	-ER,TERAIT
    E T E R	>	-ER,TERAS
    E T E R	>	-ER,TEREZ
    E T E R	>	-ER,TERIEZ
    E T E R	>	-ER,TERIONS
    E T E R	>	-ER,TERONS
    E T E R	>	-ER,TERONT
    E T E R	>	-ER,TES
				# -E.ER (9): e.e* -> è.e*
    E C E R	>	-ECER,èce
    E C E R	>	-ECER,ècent
    E C E R	>	-ECER,ècera
    E C E R	>	-ECER,ècerai
    E C E R	>	-ECER,èceraient
    E C E R	>	-ECER,ècerais
    E C E R	>	-ECER,ècerait
    E C E R	>	-ECER,èceras
    E C E R	>	-ECER,ècerez
    E C E R	>	-ECER,èceriez
    E C E R	>	-ECER,ècerions
    E C E R	>	-ECER,ècerons
    E C E R	>	-ECER,èceront
    E C E R	>	-ECER,èces
    E M E R	>	-EMER,èME
    E M E R	>	-EMER,èMENT
    E M E R	>	-EMER,èMERA
    E M E R	>	-EMER,èMERAI
    E M E R	>	-EMER,èMERAIENT
    E M E R	>	-EMER,èMERAIS
    E M E R	>	-EMER,èMERAIT
    E M E R	>	-EMER,èMERAS
    E M E R	>	-EMER,èMEREZ
    E M E R	>	-EMER,èMERIEZ
    E M E R	>	-EMER,èMERIONS
    E M E R	>	-EMER,èMERONS
    E M E R	>	-EMER,èMERONT
    E M E R	>	-EMER,èMES
    E N E R	>	-ENER,èNE
    E N E R	>	-ENER,èNENT
    E N E R	>	-ENER,èNERA
    E N E R	>	-ENER,èNERAI
    E N E R	>	-ENER,èNERAIENT
    E N E R	>	-ENER,èNERAIS
    E N E R	>	-ENER,èNERAIT
    E N E R	>	-ENER,èNERAS
    E N E R	>	-ENER,èNEREZ
    E N E R	>	-ENER,èNERIEZ
    E N E R	>	-ENER,èNERIONS
    E N E R	>	-ENER,èNERONS
    E N E R	>	-ENER,èNERONT
    E N E R	>	-ENER,èNES
    E P E R	>	-EPER,èPE
    E P E R	>	-EPER,èPENT
    E P E R	>	-EPER,èPERA
    E P E R	>	-EPER,èPERAI
    E P E R	>	-EPER,èPERAIENT
    E P E R	>	-EPER,èPERAIS
    E P E R	>	-EPER,èPERAIT
    E P E R	>	-EPER,èPERAS
    E P E R	>	-EPER,èPEREZ
    E P E R	>	-EPER,èPERIEZ
    E P E R	>	-EPER,èPERIONS
    E P E R	>	-EPER,èPERONS
    E P E R	>	-EPER,èPERONT
    E P E R	>	-EPER,èPES
    E R E R	>	-ERER,èRE
    E R E R	>	-ERER,èRENT
    E R E R	>	-ERER,èRERA
    E R E R	>	-ERER,èRERAI
    E R E R	>	-ERER,èRERAIENT
    E R E R	>	-ERER,èRERAIS
    E R E R	>	-ERER,èRERAIT
    E R E R	>	-ERER,èRERAS
    E R E R	>	-ERER,èREREZ
    E R E R	>	-ERER,èRERIEZ
    E R E R	>	-ERER,èRERIONS
    E R E R	>	-ERER,èRERONS
    E R E R	>	-ERER,èRERONT
    E R E R	>	-ERER,èRES
    E S E R	>	-ESER,èSE
    E S E R	>	-ESER,èSENT
    E S E R	>	-ESER,èSERA
    E S E R	>	-ESER,èSERAI
    E S E R	>	-ESER,èSERAIENT
    E S E R	>	-ESER,èSERAIS
    E S E R	>	-ESER,èSERAIT
    E S E R	>	-ESER,èSERAS
    E S E R	>	-ESER,èSEREZ
    E S E R	>	-ESER,èSERIEZ
    E S E R	>	-ESER,èSERIONS
    E S E R	>	-ESER,èSERONS
    E S E R	>	-ESER,èSERONT
    E S E R	>	-ESER,èSES
    E V E R	>	-EVER,èVE
    E V E R	>	-EVER,èVENT
    E V E R	>	-EVER,èVERA
    E V E R	>	-EVER,èVERAI
    E V E R	>	-EVER,èVERAIENT
    E V E R	>	-EVER,èVERAIS
    E V E R	>	-EVER,èVERAIT
    E V E R	>	-EVER,èVERAS
    E V E R	>	-EVER,èVEREZ
    E V E R	>	-EVER,èVERIEZ
    E V E R	>	-EVER,èVERIONS
    E V E R	>	-EVER,èVERONS
    E V E R	>	-EVER,èVERONT
    E V E R	>	-EVER,èVES
    E V R E R	>	-EVRER,èVRE
    E V R E R	>	-EVRER,èVRENT
    E V R E R	>	-EVRER,èVRERA
    E V R E R	>	-EVRER,èVRERAI
    E V R E R	>	-EVRER,èVRERAIENT
    E V R E R	>	-EVRER,èVRERAIS
    E V R E R	>	-EVRER,èVRERAIT
    E V R E R	>	-EVRER,èVRERAS
    E V R E R	>	-EVRER,èVREREZ
    E V R E R	>	-EVRER,èVRERIEZ
    E V R E R	>	-EVRER,èVRERIONS
    E V R E R	>	-EVRER,èVRERONS
    E V R E R	>	-EVRER,èVRERONT
    E V R E R	>	-EVRER,èVRES
				# -é.ER (10): é.e* -> è.e*
    é [CDLMNPRSTY] E R	>   -ER,ERA
    é [CDLMNPRSTY] E R	>   -ER,ERAI
    é [CDLMNPRSTY] E R	>   -ER,ERAIENT
    é [CDLMNPRSTY] E R	>   -ER,ERAIS
    é [CDLMNPRSTY] E R	>   -ER,ERAIT
    é [CDLMNPRSTY] E R	>   -ER,ERAS
    é [CDLMNPRSTY] E R	>   -ER,EREZ
    é [CDLMNPRSTY] E R	>   -ER,ERIEZ
    é [CDLMNPRSTY] E R	>   -ER,ERIONS
    é [CDLMNPRSTY] E R	>   -ER,ERONS
    é [CDLMNPRSTY] E R	>   -ER,ERONT
    é B R E R		>   -éBRER,èBRE
    é B R E R		>   -éBRER,èBRENT
    é B R E R		>   -éBRER,èBRES
    é C E R		>   -éCER,èCE
    é C E R		>   -éCER,èCENT
    é C E R		>   -éCER,èCES
    é C H E R		>   -éCHER,èCHE
    é C H E R		>   -éCHER,èCHENT
    é C H E R		>   -éCHER,èCHES
    é C R E R		>   -éCRER,èCRE
    é C R E R		>   -éCRER,èCRENT
    é C R E R		>   -éCRER,èCRES
    é D E R		>   -éDER,èDE
    é D E R		>   -éDER,èDENT
    é D E R		>   -éDER,èDES
    é G L E R		>   -éGLER,èGLE
    é G L E R		>   -éGLER,èGLENT
    é G L E R		>   -éGLER,èGLES
    é G N E R		>   -éGNER,èGNE
    é G N E R		>   -éGNER,èGNENT
    é G N E R		>   -éGNER,èGNES
    é G R E R		>   -éGRER,èGRE
    é G R E R		>   -éGRER,èGRENT
    é G R E R		>   -éGRER,èGRES
    é G U E R		>   -éGUER,èGUE
    é G U E R		>   -éGUER,èGUENT
    é G U E R		>   -éGUER,èGUES
    é L E R		>   -éLER,èLE
    é L E R		>   -éLER,èLENT
    é L E R		>   -éLER,èLES
    é M E R		>   -éMER,èME
    é M E R		>   -éMER,èMENT
    é M E R		>   -éMER,èMES
    é N E R		>   -éNER,èNE
    é N E R		>   -éNER,èNENT
    é N E R		>   -éNER,èNES
    é P E R		>   -éPER,èPE
    é P E R		>   -éPER,èPENT
    é P E R		>   -éPER,èPES
    é Q U E R		>   -éQUER,èQUE
    é Q U E R		>   -éQUER,èQUENT
    é Q U E R		>   -éQUER,èQUES
    é R E R		>   -éRER,èRE
    é R E R		>   -éRER,èRENT
